【裁判字號】    95,抗,353
【裁判日期】    951114
【裁判案由】    本票裁定
【裁判全文】
臺灣臺中地方法院民事裁定               95年度抗字第353號
抗  告  人  乙○○
相  對  人  日盛國際商業銀行股份有限公司
法定代理人  甲○○
上列抗告人因與相對人間聲請本票准許強制執行事件，抗告人對
於民國95年9月20日本院簡易庭所為之95年度票字第31679號裁定
提起抗告，本院合議庭裁定如下：
    主  文
抗告駁回。
抗告程序費用新臺幣壹仟元由抗告人負擔。
    理  由
一、按執票人向本票發票人行使追索權時，得聲請法院裁定後強
    制執行。票據法第123條定有明文。又本票執票人，依票據
    法第123條規定，聲請法院裁定許可對發票人強制執行，係
    屬非訟事件，此項聲請之裁定，及抗告法院之裁定，僅依非
    訟事件程序，以審查強制執行許可與否，並無確定實體上法
    律關係存否之效力，如發票人就票據債務之存否有爭執時，
    應由發票人提起確認之訴，以資解決。最高法院56年台抗字
    第714號、57年台抗字第76號判例可資參照。
二、本件相對人主張：伊執有抗告人為發票人所簽發，如原裁定
    所示之本票1紙，並免除作成拒絕證書，詎屆期提示後尚有
    如原裁定主文所示之本金及利息未獲清償，旋依票據法第12
    3條規定，聲請裁定許可強制執行等情，已據提出本票1紙為
    證，原裁定予以准許，即無不合。
三、抗告意旨略以：因抗告人深受921地震房子半倒之害，及配
    偶因腦瘤住院開刀，所需醫療費用龐大，經濟不堪負荷，遂
    申請金管局協商申訴中心評估抗告人每月攤還新台幣12,000
    元給付所有債權銀行之無擔保債務還款計畫，且相對人曾同
    意由所有債權銀行進行債務協商，竟違約而提出本件聲請，
    原審不察，竟准予強制執行，顯非適法等語。惟查抗告人上
    開主張相對人違約有違誠信、抗告人已申請債務協商等情，
    皆係屬實體上之爭執，揆諸前揭說明，應由抗告人另行提起
    訴訟，以資解決。本件非訟事件程序既不得加以審究實體上
    之爭執，自應准予為強制執行之裁定，是本件抗告為無理由
    ，應予駁回。
四、據上論結，本件抗告為無理由，依非訟事件法第46條、第21
    條第2項、第24條第1項、民事訴訟法第495條之1第1項、第4
    49條第1項、第78條，裁定如主文。
中    華    民    國    95    年    11    月    14    日
                  民事庭第四庭  審判長法  官  許秀芬
                                      法  官  曹宗鼎
                                      法  官  夏一
以上正本係照原本作成。
如不服本裁定，僅得於收受本裁定正本送達後10日內，以適用法
規顯有錯誤為理由，向本院提出再抗告狀，（須附繕本一份及繳
納再抗告裁判費新台幣1,000元），經本院許可後始可再抗告，
前項許可以原裁定所涉及法律見解具有原則上重要性者為限。
中    華    民    國    95    年    11    月    14    日
                                      書記官


司法院資訊處製作；財團法人民間司法改革基金會備份。
